【裁判字號】    92,聲,218
【裁判日期】    920428
【裁判案由】    返還擔保金
【裁判全文】
臺灣桃園地方法院民事裁定  九十二年度聲字第二一八號
    聲  請  人  甲○○
    送達代收人  沈朝標律師
    相  對  人  詹順貴律師即勇士物流股份有限公司破產管理人
                            住台北市○○路○段一四一號十樓
右聲請人聲請返還擔保金事件，本院裁定如左：
    主      文
本院九十一年度存字第二七八號提存事件聲請人所提存之擔保金新台幣壹拾貳萬伍仟
貳佰元，准予返還。
聲請程序費用由相對人負擔。
    理      由
一、本件聲請意旨略以：聲請人與勇士物流股份有限公司間因票據債務糾紛，聲請人
    前依鈞院九十一年度全字第三六三號民事裁定，為擔保對勇士物流股份有限公司
    之財產為假處分所造成之損害，曾提供新台幣十二萬五千二百元為擔保物，並以
    鈞院九十一年度存字第二七八號提存事件提存在案。茲因勇士物流股份有限公司
    已經台灣臺北地方法院於民國（下同）九十年十二月二十五日以九十年度破字第
    七一號裁定破產，並於九十一年二月二十日以九十年度執破字第九號選任詹順貴
    律師為破產管理人，聲請人乃聲請撤回前開假處分之執行，並經聲請人聲請撤銷
    該假處分裁定確定，而聲請人已以中壢二六支局第一０三號存證信函定二十日以
    上期間催告勇士物流股份有限公司之破產管理人詹順貴律師行使權利，該函並已
    於九十二年二月二十四日為詹順貴律師合法收受，然迄今均未見相對人有任何訴
    訟之主張，聲請人爰依法聲請取回因假處分而提供之擔保物等語。並提出本院九
    十一年度存字第二七八號提存書、九十一年度全字第三六三號民事裁定、九十一
    年度全聲字第四０五號裁定暨確定證明書、本院執行處通知函、中壢二六支局第
    一０三號存證信函暨雙掛號回執等為證。
二、按訴訟終結後，供擔保人證明已定二十日以上之期間，催告受擔保利益人行使權
    利而未行使者，法院應依供擔保人之聲請，以裁定命返還其提存物，民事訴訟法
    第一百零四條第一項第二款定有明文。另依同法第一百零六條，前開規定於其他
    依法令供訴訟上之擔保者準用之。前開所謂之「訴訟終結」，應從廣義解釋，包
    括執行程序在內，如執行程序業已完結，復經債權人定二十日以上之期間催告受
    擔保利益人行使權利而未行使者，應認已構成上開訴訟終結之要件，債權人自得
    聲請返還其因聲請假扣押而提供之擔保金。
三、經查本院依職權調閱本院九十一年度裁全字第三六三號假處分及九十一年度執全
    字第二八五號假處分執行卷宗，該假處分之執行已經本院於九十一年五月十日以
    債務人勇士物流股份有限公司業經宣告破產，並經其破產管理人聲明異議有理由
    而予撤銷，聲請人復於九十一年九月二十六日向本院執行處聲請撤回該假處分執
    行，又聲請人前已向本院聲請撤銷前開假處分裁定，並經本院以九十一年度全聲
    字第四０五號撤銷該假處分裁定確定在案，亦據聲請人提出該民事裁定暨確定證
    明書為證，復經本院依職權調閱該案卷查核明確，且聲請人已定期催告相對人行
    使權利，亦有存證信函及回執附卷可稽。依上說明，聲請人聲請返還擔保金，核
    無不合，應予准許。
四、依民事訴訟法第九十五條、第七十八條，裁定如主文。
中      華      民      國    九十二    年      四      月    二十八    日
                                     臺灣桃園地方法院民事第二庭
~B法      官  管靜怡
右為正本係照原本作成
如對本裁定抗告須於裁定送達後十日內向本院提出抗告狀
中      華      民      國    九十二    年      四      月    三十      日
~B法院書記官  趙芳媞


司法院資訊處製作；財團法人民間司法改革基金會備份。
